臺灣高雄地方法院刑事判決　　　　　　　96年度易字第3052號
公　訴　人　臺灣高雄地方法院檢察署檢察官
被　　　告　乙○○
上列被告因毒品危害防制條例案件，經檢察官提起公訴（96年度
毒偵字第6272號、第6827號、第6862號），被告於本院準備程序
進行中，為有罪之陳述，經本院合議庭裁定由受命法官獨任改依
簡式審判程序審理，並判決如下：
    主  文
乙○○犯施用第二級毒品罪共參罪，各處有期徒刑參月。應執行
有期徒刑柒月。
    事  實
一、乙○○前因施用毒品案件，經本院以94年度毒聲字第2392號
    裁定令入戒治處所施以強制戒治，嗣於民國95年6 月23日執
    行完畢釋放，並經臺灣高雄地方法院檢察署檢察官以95年度
    戒毒偵字第297 號為不起訴處分確定。詎其仍不知悔改，明
    知甲基安非他命業經公告為毒品危害防制條例第2 條第2 項
    所列管之第二級毒品，不得非法持有、施用，竟於上開強制
    戒治執行完畢5 年內，分別基於施用第二級毒品甲基安非他
    命之犯意，先後於96年6 月3 日19時35分許採尿時起回溯24
    小時內某時止、同年月10日零時25分許採尿時起回溯24小時
    內某時止、同年月14日14時15分許起回溯24小時內某時止（
    均不含公權力拘束期間），在高雄市85大樓對面之諾貝爾大
    樓樓下遊藝場內，以將甲基安非他命放在玻璃瓶內加熱使成
    煙霧後再用鼻吸用之方式，施用第二級毒品甲基安非他命3
    次。嗣經警分別於：（1）96 年6 月3 日18時15分許，在高
    雄市○鎮區○○路與林森路口，因乙○○形跡可疑而攔檢查
    獲；（2）96 年6 月9 日23時30分許，在高雄市○○區○○
    路與自強路口發現其為行方不明人口而攔檢查獲；（3）96
    年6 月14日15時許，經警局通知其到場採尿，且經各次採尿
    送驗之結果，均呈甲基安非他命之陽性反應，而查悉上情。
二、案經高雄市政府警察局前鎮分局、新興分局、苓雅分局報告
    臺灣高雄地方法院檢察署檢察官偵查後起訴。
    理  由
一、被告乙○○所犯係死刑、無期徒刑、最輕本刑為3 年以上有
    期徒刑以外之罪，其於準備程序中就前揭被訴事實為有罪之
    陳述，經受命法官告知簡式審判程序之旨，並聽取其與公訴
    人之意見後，本院合議庭認為適宜由受命法官獨任進行簡式
    審判程序，爰依刑事訴訟法第273 條之1 第1 項規定，裁定
    由受命法官獨任進行審判程序，合先敘明。
二、訊據被告乙○○對於上揭犯行業於本院審理時供承不諱，且
    被告於上開時地為員警所採集之尿液，經送檢驗之結果，確
    均呈甲基安非他命陽性反應，此有正修科技大學超微量研究
    科技中心96年6 月22日檢驗報告（報告編號：R00-0000-000
    ）、96年7 月3 日檢驗報告（報告編號：R00-0000-000）、
    96年7 月3 日檢驗報告（報告編號：R00-0000-000）各1 紙
    及偵辦毒品案件嫌疑犯尿液採證對照表3 紙附卷可參。由此
    足徵被告之自白與事實相符，堪以採信，是本案事證明確，
    被告施用第二級毒品甲基安非他命之犯行，洵堪認定。
三、按觀察、勒戒或強制戒治執行完畢釋放後，5 年內再犯毒品
    危害防制條例第10條施用毒品之罪者，應依法追訴，毒品危
    害防制條例第23條第2 項定有明文。經查，本件被告因施用
    毒品案件，經本院以94年度毒聲字第2392號裁定令入戒治處
    所施以強制戒治，嗣於95年6 月23日執行完畢釋放，並經臺
    灣高雄地方法院檢察署檢察官以95年度戒毒偵字第297 號為
    不起訴處分確定等情，有臺灣高等法院被告前案紀錄1 份在
    卷可參。是被告於上開強制戒治執行完畢釋放後，5 年內再
    犯本件施用第二級毒品甲基安非他命之罪行，依前開法條之
    規定，應依法追訴，本院自得依法論罪科刑。
四、查甲基安非他命係毒品危害防制條例第2 條第2 項第2 款所
    稱之第二級毒品，不得非法持有及施用。核被告所為，均係
    犯毒品危害防制條例第10條第2 項之施用第二級毒品罪。被
    告多次持有第二級毒品甲基安非他命之低度行為，皆已為施
    用之高度行為所吸收，均不另論罪。又被告前後3 次施用第
    二級毒品之犯行，犯意各別，行為互殊，應予分論併罰。爰
    審酌被告雖經強制戒治，卻仍未能斷戒施用毒品惡習，顯見
    其戒治意志不堅，缺乏戒絕毒癮之動機，本應從重量刑以收
    刑罰教化之效，惟念其施用毒品係對己身殘害，並未造成他
    人具體危害，且於犯後坦承犯行，態度尚稱良好等一切情狀
    ，酌情分別量處如主文所示之刑，併定其應執行刑，以示懲
    儆。
據上論斷，應依刑事訴訟法第273 條之1 第1 項、第299 條第1
項前段，毒品危害防制條例第10條第2 項，刑法第11條前段、第
51條第5 款，判決如主文。
本案經檢察官甲○○到庭執行職務。
中　　華　　民　　國　　96　　年　　10　　月　　24　　日
                  刑事第十四庭  法　官  鄭凱文
以上正本證明與原本無異。
如不服本判決應於收受本判決後10日內向本院提出上訴書狀，並
應敘述具體理由，如未敘述上訴理由者，應於上訴期間屆滿後20
日內補提理由書狀於本院（均須按他造當事人之人數附繕本）「
切勿逕送上級法院」。
中　　華　　民　　國　　96　　年　　10　　月　　25　　日
  　　　　　　　　  　　　　　　書記官  林慧芬
附錄本案論罪科刑法條：
毒品危害防制條例第10條第2 項
施用第二級毒品者，處3 年以下有期徒刑。
